【裁判字號】    92,交易,540
【裁判日期】    921211
【裁判案由】    過失傷害
【裁判全文】
臺灣臺中地方法院刑事判決                        九十二年度交易字第五四０號
    公  訴  人  臺灣臺中地方法院檢察署檢察官
    被      告  乙○○
右列被告因過失傷害案件經檢察官提起公訴 (九十二年度偵字第一六二八九號）經本
院合議庭裁定適用簡式審判程序，判決如左：
    主  文
乙○○因過失傷害人，處有期徒刑肆月，如易科罰金，以參佰元折算壹日。
    事  實
一、乙○○於民國九十二年一月十四日下午，駕駛車牌號碼ＣＳ－四０九二號自用小
    客車，由台中市○○路沿太原路往子巷方向行駛，於同日下午三時五十分許，
    行經太原路與子巷口之無號誌交岔路口，本應注意汽車行駛至交岔路口，四車
    道以上或同向二車道道路，欲右轉彎時，應距交岔路口三０公尺前換入外側車道
    或右轉車道，駛至路口後再行右轉，而依當時情形，路面無障礙，又無不能注意
    之情事，竟疏於注意，即貿然於內側慢車道右轉駛入子巷，未注意後面來車，
    致使於同向外側慢車道上，直行在後之趙翊竹（七十三年八月九日生）所騎乘車
    牌號碼ＨＣ三－八七三號之重型機車閃避不及，撞上乙○○駕駛之上開車輛右方
    而倒地，受有頭部外傷併顏面擦傷、四肢多處擦挫傷、左腿挫傷、左眼角膜括傷
    等傷害。
二、案經趙翊竹之父甲○○訴由台灣台中地方法院檢察署檢察官偵查起訴。
    理  由
一、訊據被告乙○○雖坦承其於上揭時地發生車禍致被害人受傷之事實，惟辯稱：「
    自己有過失，被害人也有過失」等語。惟查：右揭犯罪事實，已據告訴人甲○○
    指訴歷歷，且被告亦不否認其駕駛上開車輛於慢車道之內側車道未注意來車即右
    轉進入子巷，並有道路交通事故現場圖、診斷證明書在卷可稽。按汽車行駛至
    交岔路口，右轉彎時應距交岔路口三０公尺前顯示方向燈或手勢，四車道以上或
    同向二車道道路，欲右轉彎時，應距交岔路口三０公尺前換入外側車道或右轉車
    道，道路交通安全規則第一百零二條第一項第三、五款訂有明文。被告駕車自應
    遵守上揭規定，且依當時情狀，路面無障礙，並無不能注意之情形，竟疏不注意
    ，且未注意後面來車，即貿然於慢車道之內側車道違規右轉，以致肇事，為有過
    失，且應為肇事原因。而被害人受有前開傷害，係因被告之前述過失行為所造成
    ，是被告過失行為與被害人受傷結果之間，具有相當因果關係。本件事證已臻明
    確，被告犯行堪以認定。
二、核被告所為，係犯刑法第二百八十四條第一項前段之過失傷害罪。爰審酌被告過
    失程度不輕、被害人所受傷勢及被告之犯後態度等一切情狀，量處如主文所示之
    刑，並諭知易科罰金之折算標準。
據上論斷，應依刑事訴訟法第二百七十三條之一第一項、第二百九十九條第一項前段
，刑法第二百八十四條第一項前段、第四十一條第一項前段，罰金罰鍰提高標準條例
第一條前段、第二條，判決如主文。
中     華     民     國      九十二      年     十二     月    十一     日
                                     臺灣臺中地方法院交通法庭
                                        法    官  郭  德  進
右正本證明與原本無異。
如不服本判決，應於送達後十日內向本院提出上訴狀（須附繕本），上訴於台灣高等
法院台中分院。
                                        書記官
中     華     民     國      九十二      年     十二     月    十五     日
刑法第二百八十四條第一項
因過失傷害人者，處六月以下有期徒刑、拘役或五百元以下罰金，致重傷者，處一年
以下有期徒刑、拘役或五百元以下罰金。
                                                                        Ｂ


司法院資訊處製作；財團法人民間司法改革基金會備份。
